---
title: |
  Title
author:
  - name: John Doe
date: December 23, 2022
date-format: long
abstract: |
  Consectetur tempor penatibus aenean ultrices dapibus gravida parturient metus eleifend curae class. Sociis mi mattis sed mattis nulla netus bibendum himenaeos dui. Erat aliquam rutrum pharetra netus tempor laoreet lobortis eget congue erat sapien nibh eu? Leo suscipit cum euismod duis porta maecenas aptent potenti feugiat pulvinar. Sem primis non vulputate nibh?
format:
  docx:
    toc: false
    number-sections: false
    highlight-style: github
    reference-doc: custom-reference-doc.docx
bibliography: references.bib
csl: apa.csl
---

---
nocite: |
   @ArelBundock2022
---

## Introduction

Lorem sociosqu enim nec magna a praesent ligula dictumst aliquet lacus. Enim malesuada egestas pellentesque convallis parturient fringilla ut dictum placerat curae. Etiam natoque semper mus. Lorem pellentesque condimentum ultrices ligula ullamcorper hendrerit sem non felis ornare sapien cum suscipit? Primis duis urna bibendum aliquet fusce urna cras. Tristique scelerisque nullam praesent leo cursus praesent tempus. Potenti natoque aliquam volutpat varius enim eget litora nibh habitasse rhoncus! Cubilia in facilisis ligula mi euismod volutpat penatibus elementum porta dictum dis ultrices risus libero [@long1997].

```{r}
#| echo: false
#| eval: true
#| include: false

# Load packages
library(tidyverse)
library(strengejacke)
library(modelsummary)
library(flextable)

df <- carData::Mroz
```

## Descriptive Statistics

```{r}
#| eval: true
#| echo: false
#| message: false
#| warning: false

tab <- df %>% 
  select(lfp, wc, age, inc) %>% 
  var_labels(lfp = "Labor force participation",
             wc = "Wife's college att.", 
             age = "Age",
             inc = "Family income (exc. wife)") %>% 
  descr()

tab$mean <- round(tab$mean, digits=2)
tab$sd <- round(tab$sd, digits=2)
tab$NA.prc <- round(tab$NA.prc, digits=2)

tab %>% 
  select(label, NA.prc, mean,sd,  md, range) %>% 
  rename(Varible = "label", MissPerc.="NA.prc", Mean = "mean", Std.Dev. = "sd",
         Median = "md", Range = "range") %>% 
  flextable() %>% 
  autofit() %>% 
  set_caption("Table 1. Descriptive Statistics") %>% 
  font(fontname = "Times New Roman", part = "all")
```

\newpage

# Model Results

```{r}
#| eval: true
#| echo: false
#| message: false
#| warning: false

glmfit1 <- glm(lfp ~ wc, df, family=binomial(link="logit"))
glmfit2 <- glm(lfp ~ wc + age, df, family=binomial(link="logit"))
glmfit3 <- glm(lfp ~ wc + age + inc, df, family=binomial(link="logit"))
  
models <- list(glmfit1, glmfit2, glmfit3)

cm <- c( 'lfp' = 'Labor force participation', 
         'wcyes' = 'Wifes college att.',
         'age' = "Age",
         'inc' = 'Family income (exc. wife)',
         '(Intercept)' = 'Constant')
  
reg_tab <- modelsummary(models, output = 'flextable',
                coef_map = cm,
                stars = c('*' = 0.05),
                exponentiate = TRUE,
                gof_omit = 'F|RMSE|Log.Lik') 


reg_tab %>% 
  autofit() %>%
  padding(padding = 1, part = "all") %>% 
  set_caption("Table 2. Logistic Regression Models") %>% 
  font(fontname = "Times New Roman", part = "all") 

```

\newpage

## References

::: {#refs}
:::
